【裁判字號】    99,交聲,3612
【裁判日期】    991231
【裁判案由】    交管條例聲異
【裁判全文】
臺灣板橋地方法院交通事件裁定        99年度交聲字第3612號
原處分機關  交通部公路總局臺北區監理所板橋監理站
異  議  人
即受處分人  林阿裕
上列異議人即受處分人因違反道路交通管理處罰條例案件，對於
交通部公路總局臺北區監理所板橋監理站於民國99年11月29日以
板監裁字第裁41-C00000000號所為之裁決處分（原舉發案號：臺
北縣政府警察局99年9 月27日北縣警交大字第C00000000 號），
聲明異議，本院裁定如下：
    主  文
異議駁回。
    理  由
一、原處分意旨略以：異議人即受處分人林阿裕於民國99年9 月
    21日上午11時30分許，騎乘車牌號碼FTF-589 號普通重型機
    車，在新北巿永和區○○路○ 段20號前，因有「機器腳踏車
    附載物品未依規定」之違規行為，為新北巿政府警察局交通
    警察大隊永和分隊警員到場處理其與許雲評間之交通事故時
    發現上情而予以製單舉發，嗣經原處分機關於99年11月29日
    以板監裁字第裁41-C00000000號裁決書，依道路交通管理處
    罰條例第31條第5 項規定，裁處罰鍰新臺幣（下同）300 元
    等語。
二、聲明異議意旨略以：伊當時騎乘之機車後座只有載拖鞋22雙
    ，後面的機車根本沒有撞到伊機車後座附載的物品。伊當時
    從成功路單號引道左轉，是在右方完全無車之情況下才左轉
    ，直行約50公尺左右，因後車車速快，緊急煞車不及，該車
    車頭向左衝撞，伊所騎乘機車在被撞後即向右直倒在路中央
    ，伊才到24號騎樓求救，伊完全未違規，是合法駕駛，為此
    ，提起本件異議，爰請求撤銷原處分云云。
三、按機器腳踏車附載物品者，小型輕型不得超過20公斤，普通
    輕型不得超過50公斤，重型不得超過80公斤，高度不得超過
    駕駛人肩部，寬度不得超過把手外緣10公分，長度自座位後
    部起不得向前超伸，伸出車尾部分，自後輪軸起不得超過半
    公尺，道路交通安全規則第88條第1 項第1 款定有明文。又
    機器腳踏車附載人員或物品未依規定者，處駕駛人300 元以
    上以600 元下罰鍰，復為道路交通管理處罰條例第31條第5
    項所明定。
四、經查：
  (一)異議人於99年9 月21日上午11時30分許，騎乘車牌號碼FTF-
    589 號普通重型機車，自新北巿永和區福和橋下涵洞左轉駛
    入成功路1 段往東方向行進時，與許雲評所騎乘之車號BAQ-
    732 號普通重型機車發生擦撞，致雙方均倒地受傷，經新北
    巿政府警察局交通警察大隊永和分隊警員到場處理，發現異
    議人有「機器腳踏車附載物品未依規定」之違規行為，而於
    99年9 月27日填製北縣警交大字第C00000000 號舉發違反道
    路交通管理事件通知單予以舉發，嗣原處分機關調查後，認
    上開違規行為屬實，乃於99年11月29日以板監裁字第裁41-C
    00000000號裁決書，依道路交通管理處罰條例第31條第5 項
    規定，裁處罰鍰300 元等情，除異議人不否認曾在前述時間
    騎乘機車行經上開路段時發生交通事故以及有於後座附載物
    品等事實外，並有上開舉發違反道路交通管理事件通知單、
    裁決書各1 件及本院依職權向新北巿政府警察局永和分局函
    調之道路交通事故現場圖、調查報告表(一)、(二)各1 份、談話
    紀錄表2 紙、事故現場暨肇事車輛照片共22張附卷可稽，堪
    予認定。
  (二)又觀諸上開肇事車輛照片可知，異議人騎乘之車牌號碼FTF-
    589 號普通重型機車後座確有附載物品，且經警實際以全長
    200 公分之捲尺丈量發現該機車及附載物品之長度，發現該
    機車後輸軸約對應到該捲尺刻度標示150 公分處，而該機車
    後座附載物品之後端末緣猶超出該捲尺末端（即刻度標示20
    0 公分處）許多，顯見該機車後座附載物品伸出車尾部分，
    已超過該機車後輪軸往後延伸半公尺以上，自有違道路交通
    安全規則第88條第1 項第1 款所定機器腳踏車附載物品之長
    度限制，是異議人辯稱機車後座僅附載拖鞋22雙一節，亦無
    法卸免其附載物品未依規定之違規責任。
  (三)至異議人所指上開交通事故之肇事責任歸屬，本與其本件違
    規附載物品而應裁處行政罰一事無涉，併予敘明。
五、綜上所述，異議人確有騎乘機器腳踏車於前述時、地附載物
    品未依規定之違規行為至明。從而，原處分機關依道路交通
    管理處罰條例第31條第5 項之規定，裁處異議人罰鍰300 元
    ，核無違誤。是本件異議人之異議為無理由，應予駁回。
據上論斷，應依道路交通管理處罰條例第87條第2 項，道路交通
事件處理辦法第18條，裁定如主文。
中    華    民    國    99    年    12    月    31    日
                  交通法庭    法  官  王瑜玲
以上正本證明與原本無異
如不服本裁定應於送達後5日內向本院提出抗告狀
                              書記官  謝嘉玲
中    華    民    國   100    年    1     月    5     日

司法院資訊處製作；財團法人民間司法改革基金會備份。
